【裁判字號】    89,易,811
【裁判日期】    890608
【裁判案由】    違反商標法
【裁判全文】
臺灣臺北地方法院刑事判決                          八十九年度易字第八一一號
    公  訴  人  臺灣臺北地方法院檢察署檢察官
    被      告  甲○○
右列被告因違反商標法案件，經檢察官聲請以簡易判決處刑（八十八年度偵字第一六
三七一號），本院台北簡易庭審理後認不宜以簡易判決處刑（八十八年度北簡字第一
六七四號）而移送本院刑事庭，本院認應依通常程序審理，判決如左：
    主      文
甲○○明知為意圖欺騙他人，於同一商品使用相同於他人註冊商標之圖樣之商品而販
賣，累犯，處有期徒刑陸月；如易科罰金，以參佰元折算壹日。
如附表二所示扣案之仿冒物品均沒收。
    事      實
一、甲○○以販賣皮件為業，曾有違反商標法前科，於民國八十五年間，又因違反商
    標法案件，經本院判處有期徒刑六月確定，於同年七月二十六日易科罰金執行完
    畢。甲○○明知「ＣＨＡＮＥＬ」等如附表一所示之商標名稱圖樣，業經瑞士商
    香奈兒股份有限公司（即瑞士商倩妮股份有限公司）等如附表一所示公司向我國
    經濟部中央標準局（今已改制為智慧財產局）申請註冊登記，經核准取得指定使
    用於商標法施行細則第三十八條第五十三項皮革製品類之各種皮革製品及應屬本
    類之其他一切商品等如附表一所示之商品之商標專用權（相關註冊號數、商標圖
    樣、專用權人、專用商品、專用期間均詳如附表一所示），現均仍於商標專用期
    間內；並明知瑞士商香奈兒股份有限公司等如附表一所示之公司所生產製造使用
    上開商標圖樣之皮包、皮帶及鞋子等商品，在國際及國內市場均行銷多年，具有
    相當之聲譽，為業者及一般消費大眾所熟知，屬相關大眾所共知之商標及商品。
    詎仍不知悔改，明知姓名年籍不詳之金姓成年男子向其兜售之皮包、皮帶及鞋子
    等商品一批，係不詳人士意圖欺騙他人，未經瑞士商香奈兒股份有限公司等如附
    表一所示公司之同意或授權，於同一商品仿冒製造使用相同於上開「ＣＨＡＮＥ
    Ｌ」等如附表一所示註冊商標之圖樣之商品，竟基於意圖營利之犯意，於不詳時
    、地以每件皮包、皮帶、鞋子新台幣（下同）三百元至四百元不等之價格向金姓
    男子販入該等商品，繼之於八十八年七月八日陳列於台北市○○○路○段五十九
    巷二十七弄十六號前，欲以每件七百元至八百元不等之價格出售予不特定顧客賺
    取差價牟利。嗣於同年月日上午十一時三十分許，為警在上址查獲，並扣得其所
    有如附表二所示之使用上開商標圖樣之仿冒皮包、皮帶及鞋子共六十四件。
二、案經台北市政府警察局松山分局報請台灣台北地方法院檢察署檢察官聲請簡易判
    決處刑，本院台北簡易庭審理後認不宜以簡易判決處刑而移送本院改依通常程序
    審理。
    理      由
一、右揭事實，業據被告甲○○坦承不諱，核與告訴代理人劉廷耀指訴情節相符，而
    「ＣＨＡＮＥＬ」等如附表一所示之商標名稱圖樣，業經瑞士商香奈兒股份有限
    公司等如附表一所示之公司向我國經濟部中央標準局（今已改制為智慧財產局）
    申請註冊登記，經核准取得指定使用於商標法施行細則第三十八條第五十三項皮
    革製品類之各種皮革製品及應屬本類之其他一切商品等如附表一所示商品之商標
    專用權，現均仍於商標專用期間內，亦有經濟部中央標準局核發之商標註冊證影
    本七紙附卷足參。此外，復有鑑定證明一紙在卷可考暨如附表二所示之仿冒皮包
    、皮帶及鞋子共六十四件扣案可資佐證。綜上，本件事證明確，被告犯行堪以認
    定，應予依法論科。
二、按被告甲○○明知係商標法第六十二條第一款所規定為意圖欺騙他人，於同一商
    品使用相同於他人註冊商標之圖樣之商品而販賣之，核其所為，係犯商標法第六
    十三條之販賣仿冒商標商品罪；其陳列販賣仿冒商標商品之低度行為，為販賣仿
    冒商標商品之高度行為所吸收，不另論罪。又所謂販賣者，不以販入之後復行賣
    出為必要，苟係以營利為目的販入或賣出，有一及此，犯罪即屬成立，查被告甲
    ○○係以營利為目的向姓名年籍不詳之金姓成年男子販入該批皮包、皮帶及鞋子
    ，業據被告供陳在卷，卷內雖無其他證據證明被告業已賣出該批商品，惟被告所
    為仍屬販賣既遂；又既查無其他證據證明被告已將該批皮包、皮帶及鞋子賣出，
    公訴人認被告係連續販賣仿冒商標商品而為連續犯一節，即顯有誤會，附此敘明
    。被告以一販入行為同時侵害瑞士商香奈兒股份有限公司、英商奧佛雷旦喜股份
    有限公司、法商路易威登馬爾悌耶公司之商標專用權，為一行為觸犯數罪名之同
    種想像競合犯，應依刑法第五十五條之規定，從一重處斷。查被告曾有違反商標
    法前科，於八十五年間，又因違反商標法案件，經本院判處有期徒刑六月確定，
    於同年七月二十六日易科罰金執行完畢，此有台灣高等法院檢察署刑案紀錄簡覆
    表一份在卷可稽，其前受有期徒刑之執行完畢後，於五年以內再犯本件有期徒刑
    以上之罪，為累犯，應依刑法第四十七條之規定加重其刑。爰審酌被告之素行、
    犯罪動機、目的、手段、智識程度、生活狀況、販賣仿冒商標商品影響真正商標
    權所表彰之品質及商譽，對商標專用權人造成損失，妨礙社會交易秩序，且所為
    亦損害我國國際名譽、販賣仿冒商標商品數目暨犯罪後坦承犯行，已有悔意等一
    切情狀，量處如主文所示之刑，並諭知易科罰金之折算標準，以示懲儆。又扣案
    使用上開商標圖樣之仿冒皮包、皮帶及鞋子共六十四件為使用仿冒商標之商品，
    應依商標法第六十四條之規定，宣告沒收之。
據上論斷，應依刑事訴訟法第四百五十二條、第二百九十九條第一項前段，商標法第
六十三條、第六十四條，刑法第十一條前段、第五十五條、第四十七條、第四十一條
，罰金罰鍰提高標準條例條第二條，判決如主文。
本案經檢察官周治正到庭執行職務。
中    華    民    國      八十九        年        六      月      八    日
                                      臺灣臺北地方法院智慧財產法庭
                                          法  官  黃紹紘
右正本證明與原本無異。
如不服本判決，應於判決送達後十日內，向本院提出上訴狀。
                                          書記官  劉新怡
中    華    民    國      八十九        年        六      月    十六    日
附錄本案論罪科刑法條全文
商標法第六十二條
意圖欺騙他人，有左列情事之一者，處三年以下有期徒刑、拘役或科或併科新臺幣二
十萬元以下罰金：
  一、於同一商品或類似商品，使用相同或近似於他人註冊商標之圖樣者。
  二、於有關同一商品或類似商品之廣告、標帖、說明書、價目表或其他文書，附加
      相同或近似於他人註冊商標圖樣而陳列或散布者。
商標法第六十三條
明知為前條商品而販賣、意圖販賣而陳列、輸出或輸入者，處一年以下有期徒刑、拘
役或科或併科新台幣五萬元以下罰金。


司法院資訊處製作；財團法人民間司法改革基金會備份。
